---
title: "TFM BSTS Notebook"
output: html_notebook
---

```{r, include=FALSE}

if (!require("bsts")){
  install.packages("bsts") 
  library(bsts)
}

if (!require("lubridate")){
  install.packages("lubridate") 
  library(lubridate)
}

if (!require("MLmetrics")){
  install.packages("MLmetrics") 
  library(MLmetrics)
}

if (!require("ggplot2")){
  install.packages("ggplot2") 
  library(ggplot2)
}

if (!require("scales")){
  install.packages("scales") 
  library(scales)
}

if (!require("dplyr")){
  install.packages("dplyr") 
  library(dplyr)
}

if (!require("imputeTS")){
  install.packages("imputeTS") 
  library(imputeTS)
}

if (!require("forecast")){
  install.packages("forecast") 
  library(forecast)
}

```


### Carga del fichero y creación de variables


```{r}



setwd("C:\\Users\\Admin\\Documents\\!!!!! UAH\\UAH-TFM-master_V4\\data")

data0 <- read.table("SerieTotal2016_ext_selected.csv", sep=",", header=T)

data0$timestamp <- ymd_hms(data0$timestamp)
data0$year      <- year(data0$timestamp)
data0$month     <- month(data0$timestamp)
data0$WeekDay   <- weekdays(data0$timestamp)

data0$day_week <- wday(data0$timestamp)

data0$monday <- (data0$day_week == "2")
data0$tuesday <- (data0$day_week == "3")
data0$wednesday <- (data0$day_week == "4")
data0$thursday <- (data0$day_week == "5")
data0$friday <- (data0$day_week == "6")
data0$saturday <- (data0$day_week == "7")

```

# Funciones para crear modelos con y sin regresores.
***
### Cada función tiene componentes "season" que son generales para todos los casos.
### En las funciones siguientes se añadiran componentes a la variable ss (estado)

```{r}

modelo_sin_regresores <- function(ss,y)
{
  
  ss <- AddSeasonal(ss, y, nseasons = 12)
  ss <- AddSeasonal(ss, y, nseasons = 6, season.duration = 12)
  
  model <- bsts(y,state.specification = ss, seed = 1232, niter = niter, ping=0)
  
  return(model)
  
}

modelo_con_regresores <- function(ss,data)
{
  
  y <- data$occupation_perc
  
  ss <- AddSeasonal(ss, y, nseasons = 12)
  ss <- AddSeasonal(ss, y, nseasons = 6, season.duration = 12)
  
  model <- bsts(occupation_perc  ~ road_temp + monday + tuesday + wednesday + thursday + friday + tmin,
                state.specification = ss,
                na.action = na.omit,
                data = data, 
                niter = niter,
                seed = 1232,
                expected.model.size = 20,
                ping=0)
  
  return(model)
  
}

```





# AddLocalLevel
***
### AddLocalLevel sin regresores.
***
### Tiene un bucle externo para crear los datasets (Day Forward-Chaining) y uno interno para recorrer los parametros para CV

```{r}

AddLocalLevel_sin_regresores <- function(ek)
{
  
resultados_val <- c()
resultados_test <- c()
trendComponent <- "AddLocalLevel"

n <- 1
i <- 12 * 30  
while(i <= nrow(data)-periodos * 12)
{
  train <- data[1:(i-12),] 
  val <- data[(i-11):i,]       
  test <- data[(i+1):(i+12),] 
  y=train$occupation_perc
  for (sigma_guess in c(0.01, 0.1))
  {
    sd.prior <- SdPrior(sigma.guess=sigma_guess*sd(y), upper.limit=sd(y), sample.size=25)
    ss <- AddLocalLevel(list(), y, sigma.prior=sd.prior)
    model <- modelo_sin_regresores(ss,y)
    pred <- predict(model, horizon=horizon, burn=SuggestBurn(0.1, model), quantiles = c(.025, .975))
    res_row <- data.frame(ek=ek, sigma_guess=sigma_guess, MAE=MAE(pred$mean, val$occupation_perc))
    resultados_val <- rbind(resultados_val, res_row)
  }
  sel <- subset(resultados_val, with(resultados_val, resultados_val$MAE == min(resultados_val$MAE)))
  sigma_guess = sel[1,2]
  sd.prior <- SdPrior(sigma.guess=sigma_guess*sd(y), upper.limit=sd(y), sample.size=25)
  ss <- AddLocalLevel(list(), y, sigma.prior=sd.prior)
  model <- modelo_sin_regresores(ss,y)
  pred <- predict(model, horizon=horizon, burn=SuggestBurn(0.1, model), quantiles = c(.025, .975))
  res_row <- data.frame(ek=ek, sigma_guess=sigma_guess, iteraction = n, MAE=MAE(pred$mean, test$occupation_perc))
  n = n + 1
  resultados_test <- rbind(resultados_test, res_row)
  i = i + 12
}

fichero = paste("ek_",trendComponent,"_sin_regresores_",ek,".csv",sep="")
write.csv(resultados_test, file=fichero, row.names=FALSE)


}


```


### AddLocalLevel con regresores
***
### Tiene un bucle externo para crear los datasets (Day Forward-Chaining) y uno interno para recorrer los parametros para CV

```{r}

AddLocalLevel_con_regresores <- function(ek)
{
  
resultados_val <- c()
resultados_test <- c()
trendComponent <- "AddLocalLevel"

n <- 1
i <- 12 * 30  
while(i <= nrow(data)-periodos * 12)
{
  train <- data[1:(i-12),] 
  val <- data[(i-11):i,]       
  test <- data[(i+1):(i+12),] 
  y=train$occupation_perc
  for (sigma_guess in c(0.01, 0.1))
  {
    sd.prior <- SdPrior(sigma.guess=sigma_guess*sd(y), upper.limit=sd(y), sample.size=25)
    ss <- AddLocalLevel(list(), y, sigma.prior=sd.prior)
    model <- modelo_con_regresores(ss,train)
    pred <- predict(model, horizon=horizon, newdata=val, burn=SuggestBurn(0.1, model), quantiles = c(.025, .975))
    res_row <- data.frame(ek=ek, sigma_guess=sigma_guess, MAE=MAE(pred$mean, val$occupation_perc))
    resultados_val <- rbind(resultados_val, res_row)
  }
  sel <- subset(resultados_val, with(resultados_val, resultados_val$MAE == min(resultados_val$MAE)))
  sigma_guess = sel[1,2]
  sd.prior <- SdPrior(sigma.guess=sigma_guess*sd(y), upper.limit=sd(y), sample.size=25)
  ss <- AddLocalLevel(list(), y, sigma.prior=sd.prior)
  model <- modelo_con_regresores(ss,train)
  pred <- predict(model, horizon=horizon, newdata=test, burn=SuggestBurn(0.1, model), quantiles = c(.025, .975))
  res_row <- data.frame(ek=ek, sigma_guess=sigma_guess, iteraction = n, MAE=MAE(pred$mean, test$occupation_perc))
  n = n + 1
  resultados_test <- rbind(resultados_test, res_row)
  i = i + 12
}

fichero = paste("ek_",trendComponent,"_con_regresores_",ek,".csv",sep="")
write.csv(resultados_test, file=fichero, row.names=FALSE)

}

```


# AddAr
***
### AddAr sin regresores
***
### Tiene un bucle externo para crear los datasets (Day Forward-Chaining) y uno interno para recorrer los parametros para CV

```{r}

AddAr_sin_regresores <- function(ek)
{
  
resultados_val <- c()
resultados_test <- c()
trendComponent <- "AddAr"

n <- 1
i <- 12 * 30  
while(i <= nrow(data)-periodos * 12)
{
  train <- data[1:(i-12),] 
  val <- data[(i-11):i,]       
  test <- data[(i+1):(i+12),] 
  y=train$occupation_perc
  for (sigma_guess in c(0.01, 0.1))
  {
    sd.prior <- SdPrior(sigma.guess=sigma_guess*sd(y), upper.limit=sd(y), sample.size=25)
    ss <- AddAr(list(), y, sigma.prior=sd.prior)
    model <- modelo_sin_regresores(ss,y)
    pred <- predict(model, horizon=horizon, burn=SuggestBurn(0.1, model), quantiles = c(.025, .975))
    res_row <- data.frame(ek=ek, sigma_guess=sigma_guess, MAE=MAE(pred$mean, val$occupation_perc))
    resultados_val <- rbind(resultados_val, res_row)
  }
  sel <- subset(resultados_val, with(resultados_val, resultados_val$MAE == min(resultados_val$MAE)))
  sigma_guess = sel[1,2]
  sd.prior <- SdPrior(sigma.guess=sigma_guess*sd(y), upper.limit=sd(y), sample.size=25)
  ss <- AddAr(list(), y, sigma.prior=sd.prior)
  model <- modelo_sin_regresores(ss,y)
  pred <- predict(model, horizon=horizon, burn=SuggestBurn(0.1, model), quantiles = c(.025, .975))
  res_row <- data.frame(ek=ek, sigma_guess=sigma_guess, iteraction = n, MAE=MAE(pred$mean, test$occupation_perc))
  n = n + 1
  resultados_test <- rbind(resultados_test, res_row)
  i = i + 12
}

fichero = paste("ek_",trendComponent,"_sin_regresores_",ek,".csv",sep="")
write.csv(resultados_test, file=fichero, row.names=FALSE)

}
```


### AddAr con regresores
***
### Tiene un bucle externo para crear los datasets (Day Forward-Chaining) y uno interno para recorrer los parametros para CV


```{r}

AddAr_con_regresores <- function(ek)
{
  
resultados_val <- c()
resultados_test <- c()
trendComponent <- "AddAr"

n <- 1
i <- 12 * 30  
while(i <= nrow(data)-periodos * 12)
{
  train <- data[1:(i-12),] 
  val <- data[(i-11):i,]       
  test <- data[(i+1):(i+12),] 
  y=train$occupation_perc
  for (sigma_guess in c(0.01, 0.1))
  {
    sd.prior <- SdPrior(sigma.guess=sigma_guess*sd(y), upper.limit=sd(y), sample.size=25)
    ss <- AddAr(list(), y, sigma.prior=sd.prior)
    model <- modelo_con_regresores(ss,train)
    pred <- predict(model, horizon=horizon, newdata=val, burn=SuggestBurn(0.1, model), quantiles = c(.025, .975))
    res_row <- data.frame(ek=ek, sigma_guess=sigma_guess, MAE=MAE(pred$mean, val$occupation_perc))
    resultados_val <- rbind(resultados_val, res_row)
  }
  sel <- subset(resultados_val, with(resultados_val, resultados_val$MAE == min(resultados_val$MAE)))
  sigma_guess = sel[1,2]
  sd.prior <- SdPrior(sigma.guess=sigma_guess*sd(y), upper.limit=sd(y), sample.size=25)
  ss <- AddAr(list(), y, sigma.prior=sd.prior)
  model <- modelo_con_regresores(ss,train)
  pred <- predict(model, horizon=horizon, newdata=test, burn=SuggestBurn(0.1, model), quantiles = c(.025, .975))
  res_row <- data.frame(ek=ek, sigma_guess=sigma_guess, iteraction = n, MAE=MAE(pred$mean, test$occupation_perc))
  n = n + 1
  resultados_test <- rbind(resultados_test, res_row)
  i = i + 12
}

fichero = paste("ek_",trendComponent,"_con_regresores_",ek,".csv",sep="")
write.csv(resultados_test, file=fichero, row.names=FALSE)

}
```



# AddLocalLinearTrend
***
### AddLocalLinearTrend sin regresores
***
### Tiene un bucle externo para crear los datasets (Day Forward-Chaining) y uno interno para recorrer los parametros para CV


```{r}

AddLocalLinearTrend_sin_regresores <- function(ek)
{
  
  
resultados_val <- c()
resultados_test <- c()
trendComponent <- "AddLocalLinearTrend"

n <- 1
i <- 12 * 30  
while(i <= nrow(data)-periodos * 12)
{
  train <- data[1:(i-12),] 
  val <- data[(i-11):i,]       
  test <- data[(i+1):(i+12),] 
  y=train$occupation_perc
  for (level_sigma_guess in c(0.01, 0.1)) 
  {
      for (slope_sigma_guess in c(0.01, 0.1)) 
      {
        sigma.prior <- SdPrior(sigma.guess=level_sigma_guess*sd(y), upper.limit=sd(y), sample.size=25)
        slope.sigma.prior <- SdPrior(sigma.guess=slope_sigma_guess*sd(y), upper.limit=sd(y), sample.size=25)
        ss <- AddLocalLinearTrend(list(), y, level.sigma.prior=sigma.prior, slope.sigma.prior=slope.sigma.prior)
        model <- modelo_sin_regresores(ss,y)
        pred <- predict(model, horizon=horizon, burn=SuggestBurn(0.1, model), quantiles = c(.025, .975))
        res_row <- data.frame(ek=ek, level_sigma_guess=level_sigma_guess,slope_sigma_guess=slope_sigma_guess, MAE=MAE(pred$mean, val$occupation_perc))
        resultados_val <- rbind(resultados_val, res_row)
      }
  }
  sel <- subset(resultados_val, with(resultados_val, resultados_val$MAE == min(resultados_val$MAE)))
  level_sigma_guess = sel[1,2]
  slope_sigma_guess = sel[1,3]
  sigma.prior <- SdPrior(sigma.guess=level_sigma_guess*sd(y), upper.limit=sd(y), sample.size=25)
  slope.sigma.prior <- SdPrior(sigma.guess=slope_sigma_guess*sd(y), upper.limit=sd(y), sample.size=25)
  ss <- AddLocalLinearTrend(list(), y, level.sigma.prior=sigma.prior, slope.sigma.prior=slope.sigma.prior)
  model <- modelo_sin_regresores(ss,y)
  pred <- predict(model, horizon=horizon, burn=SuggestBurn(0.1, model), quantiles = c(.025, .975))
  res_row <- data.frame(ek=ek, level_sigma_guess=level_sigma_guess,slope_sigma_guess=slope_sigma_guess, MAE=MAE(pred$mean, test$occupation_perc))
  n = n + 1
  resultados_test <- rbind(resultados_test, res_row)
  i = i + 12
}

fichero = paste("ek_",trendComponent,"_sin_regresores_",ek,".csv",sep="")
write.csv(resultados_test, file=fichero, row.names=FALSE)

}

```


### AddLocalLinearTrend con regresores
***
### Tiene un bucle externo para crear los datasets (Day Forward-Chaining) y uno interno para recorrer los parametros para CV


```{r}

AddLocalLinearTrend_con_regresores <- function(ek)
{
  
  
resultados_val <- c()
resultados_test <- c()
trendComponent <- "AddLocalLinearTrend"

n <- 1
i <- 12 * 30  
while(i <= nrow(data)-periodos * 12)
{
  train <- data[1:(i-12),] 
  val <- data[(i-11):i,]       
  test <- data[(i+1):(i+12),] 
  y=train$occupation_perc
  for (level_sigma_guess in c(0.01, 0.1)) 
  {
      for (slope_sigma_guess in c(0.01, 0.1)) 
      {
        sigma.prior <- SdPrior(sigma.guess=level_sigma_guess*sd(y), upper.limit=sd(y), sample.size=25)
        slope.sigma.prior <- SdPrior(sigma.guess=slope_sigma_guess*sd(y), upper.limit=sd(y), sample.size=25)
        ss <- AddLocalLinearTrend(list(), y, level.sigma.prior=sigma.prior, slope.sigma.prior=slope.sigma.prior)
        model <- modelo_con_regresores(ss,train)
        pred <- predict(model, horizon=horizon, newdata=val, burn=SuggestBurn(0.1, model), quantiles = c(.025, .975))
        res_row <- data.frame(ek=ek, level_sigma_guess=level_sigma_guess,slope_sigma_guess=slope_sigma_guess, MAE=MAE(pred$mean, val$occupation_perc))
        resultados_val <- rbind(resultados_val, res_row)
      }
  }
  sel <- subset(resultados_val, with(resultados_val, resultados_val$MAE == min(resultados_val$MAE)))
  level_sigma_guess = sel[1,2]
  slope_sigma_guess = sel[1,3]
  sigma.prior <- SdPrior(sigma.guess=level_sigma_guess*sd(y), upper.limit=sd(y), sample.size=25)
  slope.sigma.prior <- SdPrior(sigma.guess=slope_sigma_guess*sd(y), upper.limit=sd(y), sample.size=25)
  ss <- AddLocalLinearTrend(list(), y, level.sigma.prior=sigma.prior, slope.sigma.prior=slope.sigma.prior)
  model <- modelo_con_regresores(ss,train)
  pred <- predict(model, horizon=horizon, newdata=test, burn=SuggestBurn(0.1, model), quantiles = c(.025, .975))
  res_row <- data.frame(ek=ek, level_sigma_guess=level_sigma_guess,slope_sigma_guess=slope_sigma_guess, MAE=MAE(pred$mean, test$occupation_perc))
  n = n + 1
  resultados_test <- rbind(resultados_test, res_row)
  i = i + 12
}

fichero = paste("ek_",trendComponent,"_con_regresores_",ek,".csv",sep="")
write.csv(resultados_test, file=fichero, row.names=FALSE)

}
```






# Obtención de resultados
***
### AddLocalLevel
***
### Se aplican los mejores parametros del entrenamiento
### Como el entrenamiento se ha hecho con el primer trimestre se usa el primer dia desl segundo trimestre


```{r}

resultados_AddLocalLevel_sin_regresores <- function(ek)
{

datax = data0[data0$element_key== ek,]
datax = subset(datax, datax$day_year <= 92)

i=936
train <- datax[1:i,]
p <- i + 1
q <- i + 12
test <- datax[p:q,]

trendComponent <- "AddLocalLevel"

nombre_fichero = paste("ek_",trendComponent,"_sin_regresores_",ek,".csv",sep="")
fichero <- read.csv(nombre_fichero)
sel <- subset(fichero, with(fichero, fichero$MAE == min(fichero$MAE)))
sigma_guess = sel[1,2]

y <- train$occupation_perc

sd.prior <- SdPrior(sigma.guess=sigma_guess*sd(y), upper.limit=sd(y), sample.size=25)
ss <- AddLocalLevel(list(), y, sigma.prior=sd.prior)

model <- modelo_sin_regresores(ss,y)

pred <- predict(model, horizon=horizon, burn=SuggestBurn(0.1, model))

MAE_AddLocalLevel_sin_regresores=MAE(pred$mean, test$occupation_perc)

modelo_AddLocalLevel_sin_regresores <<- model

resultados_ek <<-rbind(resultados_ek,
c(ek, as.character("AddLocalLevel SR"), 
      as.numeric(sub('.*:', '', summary(fichero$MAE)[1])),
      as.numeric(sub('.*:', '', summary(fichero$MAE)[2])),
      as.numeric(sub('.*:', '', summary(fichero$MAE)[3])),
      as.numeric(sub('.*:', '', summary(fichero$MAE)[4])),
      as.numeric(sub('.*:', '', summary(fichero$MAE)[5])),
      as.numeric(sub('.*:', '', summary(fichero$MAE)[6])),
      list(fichero$MAE),
      MAE(pred$mean, test$occupation_perc)
      )
)
x <- c("element_key", "model", "mae_min", "mae_1q", "mae_median",
       "mae_mean", "mae_3q", "mae_max","mae_list", "mae")
colnames(resultados_ek) <- x

}

```


```{r}

resultados_AddLocalLevel_con_regresores <- function(ek)
{

datax = data0[data0$element_key== ek,]
datax = subset(datax, datax$day_year <= 92)

i=936
train <- datax[1:i,]
p <- i + 1
q <- i + 12
test <- datax[p:q,]

trendComponent <- "AddLocalLevel"

nombre_fichero = paste("ek_",trendComponent,"_con_regresores_",ek,".csv",sep="")
fichero <- read.csv(nombre_fichero)
sel <- subset(fichero, with(fichero, fichero$MAE == min(fichero$MAE)))
sigma_guess = sel[1,2]

y <- train$occupation_perc

sd.prior <- SdPrior(sigma.guess=sigma_guess*sd(y), upper.limit=sd(y), sample.size=25)
ss <- AddLocalLevel(list(), y, sigma.prior=sd.prior)

model <- modelo_con_regresores(ss,train)

pred <- predict(model, horizon=horizon, newdata = test, burn=SuggestBurn(0.1, model))

MAE_AddLocalLevel_con_regresores=MAE(pred$mean, test$occupation_perc)

modelo_AddLocalLevel_con_regresores <<- model

resultados_ek <<-rbind(resultados_ek,
c(ek, as.character("AddLocalLevel CR"), 
      as.numeric(sub('.*:', '', summary(fichero$MAE)[1])),
      as.numeric(sub('.*:', '', summary(fichero$MAE)[2])),
      as.numeric(sub('.*:', '', summary(fichero$MAE)[3])),
      as.numeric(sub('.*:', '', summary(fichero$MAE)[4])),
      as.numeric(sub('.*:', '', summary(fichero$MAE)[5])),
      as.numeric(sub('.*:', '', summary(fichero$MAE)[6])),
      list(fichero$MAE),
      MAE(pred$mean, test$occupation_perc)
      )
)
x <- c("element_key", "model", "mae_min", "mae_1q", "mae_median",
       "mae_mean", "mae_3q", "mae_max","mae_list", "mae")
colnames(resultados_ek) <- x

}

```



### AddLocalLinearTrend
***
### Se aplican los mejores parametros del entrenamiento
### Como el entrenamiento se ha hecho con el primer trimestre se usa el primer dia desl segundo trimestre



```{r}

resultados_AddLocalLinearTrend_sin_regresores <- function(ek)
{

datax = data0[data0$element_key== ek,]
datax = subset(datax, datax$day_year <= 92)

i=936
train <- datax[1:i,]
p <- i + 1
q <- i + 12
test <- datax[p:q,]

trendComponent <- "AddLocalLinearTrend"

nombre_fichero = paste("ek_",trendComponent,"_sin_regresores_",ek,".csv",sep="")
fichero <- read.csv(nombre_fichero)
sel <- subset(fichero, with(fichero, fichero$MAE == min(fichero$MAE)))

level_sigma_guess = sel[1,2]
slope_sigma_guess = sel[1,3]

y <- train$occupation_perc

sigma.prior <- SdPrior(sigma.guess=level_sigma_guess*sd(y), upper.limit=sd(y), sample.size=25)
slope.sigma.prior <- SdPrior(sigma.guess=slope_sigma_guess*sd(y), upper.limit=sd(y), sample.size=25)
ss <- AddLocalLinearTrend(list(), y, level.sigma.prior=sigma.prior, slope.sigma.prior=slope.sigma.prior)
model <- modelo_sin_regresores(ss,y)
pred <- predict(model, horizon=horizon, burn=SuggestBurn(0.1, model))

MAE_AddLocalLinearTrend_sin_regresores=MAE(pred$mean, test$occupation_perc)
  
modelo_AddLocalLinearTrend_sin_regresores <<- model


resultados_ek <<-rbind(resultados_ek,
c(ek, as.character("AddLocalLinearTrend SR"), 
      as.numeric(sub('.*:', '', summary(fichero$MAE)[1])),
      as.numeric(sub('.*:', '', summary(fichero$MAE)[2])),
      as.numeric(sub('.*:', '', summary(fichero$MAE)[3])),
      as.numeric(sub('.*:', '', summary(fichero$MAE)[4])),
      as.numeric(sub('.*:', '', summary(fichero$MAE)[5])),
      as.numeric(sub('.*:', '', summary(fichero$MAE)[6])),
      list(fichero$MAE),
      MAE(pred$mean, test$occupation_perc)
      )
)
x <- c("element_key", "model", "mae_min", "mae_1q", "mae_median",
       "mae_mean", "mae_3q", "mae_max","mae_list", "mae")
colnames(resultados_ek) <- x

}

```





```{r}

resultados_AddLocalLinearTrend_con_regresores <- function(ek)
{

datax = data0[data0$element_key== ek,]
datax = subset(datax, datax$day_year <= 92)

i=936
train <- datax[1:i,]
p <- i + 1
q <- i + 12
test <- datax[p:q,]

trendComponent <- "AddLocalLinearTrend"

nombre_fichero = paste("ek_",trendComponent,"_con_regresores_",ek,".csv",sep="")
fichero <- read.csv(nombre_fichero)
sel <- subset(fichero, with(fichero, fichero$MAE == min(fichero$MAE)))

level_sigma_guess = sel[1,2]
slope_sigma_guess = sel[1,3]

y <- train$occupation_perc

sigma.prior <- SdPrior(sigma.guess=level_sigma_guess*sd(y), upper.limit=sd(y), sample.size=25)
slope.sigma.prior <- SdPrior(sigma.guess=slope_sigma_guess*sd(y), upper.limit=sd(y), sample.size=25)
ss <- AddLocalLinearTrend(list(), y, level.sigma.prior=sigma.prior, slope.sigma.prior=slope.sigma.prior)
model <- modelo_con_regresores(ss,train)
pred <- predict(model, horizon=horizon, newdata=test, burn=SuggestBurn(0.1, model))

MAE_AddLocalLinearTrend_con_regresores=MAE(pred$mean, test$occupation_perc)
  
modelo_AddLocalLinearTrend_con_regresores <<- model

resultados_ek <<-rbind(resultados_ek,
c(ek, as.character("AddLocalLinearTrend CR"), 
      as.numeric(sub('.*:', '', summary(fichero$MAE)[1])),
      as.numeric(sub('.*:', '', summary(fichero$MAE)[2])),
      as.numeric(sub('.*:', '', summary(fichero$MAE)[3])),
      as.numeric(sub('.*:', '', summary(fichero$MAE)[4])),
      as.numeric(sub('.*:', '', summary(fichero$MAE)[5])),
      as.numeric(sub('.*:', '', summary(fichero$MAE)[6])),
      list(fichero$MAE),
      MAE(pred$mean, test$occupation_perc)
      )
)
x <- c("element_key", "model", "mae_min", "mae_1q", "mae_median",
       "mae_mean", "mae_3q", "mae_max","mae_list", "mae")
colnames(resultados_ek) <- x

}

```



### AddAr
***
### Se aplican los mejores parametros del entrenamiento
### Como el entrenamiento se ha hecho con el primer trimestre se usa el primer dia desl segundo trimestre



```{r}

resultados_AddAr_sin_regresores <- function(ek)
{

datax = data0[data0$element_key== ek,]
datax = subset(datax, datax$day_year <= 92)

i=936
train <- datax[1:i,]
p <- i + 1
q <- i + 12
test <- datax[p:q,]

trendComponent <- "AddAr"

nombre_fichero = paste("ek_",trendComponent,"_sin_regresores_",ek,".csv",sep="")
fichero <- read.csv(nombre_fichero)
sel <- subset(fichero, with(fichero, fichero$MAE == min(fichero$MAE)))
sigma_guess = sel[1,2]

y <- train$occupation_perc

sd.prior <- SdPrior(sigma.guess=sigma_guess*sd(y), upper.limit=sd(y), sample.size=25)
ss <- AddAr(list(), y, sigma.prior=sd.prior)

model <- modelo_sin_regresores(ss,y)

pred <- predict(model, horizon=horizon, burn=SuggestBurn(0.1, model))

MAE_AddAr_sin_regresores=MAE(pred$mean, test$occupation_perc)

modelo_AddAr_sin_regresores <<- model

resultados_ek <<-rbind(resultados_ek,
c(ek, as.character("AddAr SR"), 
      as.numeric(sub('.*:', '', summary(fichero$MAE)[1])),
      as.numeric(sub('.*:', '', summary(fichero$MAE)[2])),
      as.numeric(sub('.*:', '', summary(fichero$MAE)[3])),
      as.numeric(sub('.*:', '', summary(fichero$MAE)[4])),
      as.numeric(sub('.*:', '', summary(fichero$MAE)[5])),
      as.numeric(sub('.*:', '', summary(fichero$MAE)[6])),
      list(fichero$MAE),
      MAE(pred$mean, test$occupation_perc)
      )
)
x <- c("element_key", "model", "mae_min", "mae_1q", "mae_median",
       "mae_mean", "mae_3q", "mae_max","mae_list", "mae")
colnames(resultados_ek) <- x

}

```


```{r}

resultados_AddAr_con_regresores <- function(ek)
{

datax = data0[data0$element_key== ek,]
datax = subset(datax, datax$day_year <= 92)

i=936
train <- datax[1:i,]
p <- i + 1
q <- i + 12
test <- datax[p:q,]

trendComponent <- "AddAr"

nombre_fichero = paste("ek_",trendComponent,"_con_regresores_",ek,".csv",sep="")
fichero <- read.csv(nombre_fichero)
sel <- subset(fichero, with(fichero, fichero$MAE == min(fichero$MAE)))
sigma_guess = sel[1,2]

y <- train$occupation_perc

sd.prior <- SdPrior(sigma.guess=sigma_guess*sd(y), upper.limit=sd(y), sample.size=25)
ss <- AddAr(list(), y, sigma.prior=sd.prior)

model <- modelo_con_regresores(ss,train)

pred <- predict(model, horizon=horizon, newdata = test, burn=SuggestBurn(0.1, model))

MAE_AddAr_con_regresores=MAE(pred$mean, test$occupation_perc)

modelo_AddAr_con_regresores <<- model

resultados_ek <<-rbind(resultados_ek,
c(ek, as.character("AddAr CR"), 
      as.numeric(sub('.*:', '', summary(fichero$MAE)[1])),
      as.numeric(sub('.*:', '', summary(fichero$MAE)[2])),
      as.numeric(sub('.*:', '', summary(fichero$MAE)[3])),
      as.numeric(sub('.*:', '', summary(fichero$MAE)[4])),
      as.numeric(sub('.*:', '', summary(fichero$MAE)[5])),
      as.numeric(sub('.*:', '', summary(fichero$MAE)[6])),
      list(fichero$MAE),
      MAE(pred$mean, test$occupation_perc)
      )
)
x <- c("element_key", "model", "mae_min", "mae_1q", "mae_median",
       "mae_mean", "mae_3q", "mae_max","mae_list", "mae")
colnames(resultados_ek) <- x

}


```


```{r}
horizon = 12
niter = 1000
periodos <- 1 # !!!!! es una variable que controla las iteraciones dentro del trimestre. Para programar y que no dure mucho la ejecución es mejor poner periodos = 48
unique(data0$element_key)
```


# Cuerpo principal
***
### Bucle que recorre todos los ek y aplica a cada uno de ellos un estudio con obtención de resultados.

```{r}

print(format(Sys.time(), "%a %b %d %X %Y"))

lista <- unique(data0$element_key)
#lista <- lista[1:12] # !!!!! si se quiere usar solo element-key concretos se quita el comentario y se seleccionan
for(ek in lista)
{
  print(ek)
  #ek = "1037"
  data = data0[data0$element_key== ek,]
  data = subset(data, data$day_year <= 91)
  
  AddLocalLevel_sin_regresores(ek)
  AddLocalLevel_con_regresores(ek)
  AddAr_sin_regresores(ek)
  AddAr_con_regresores(ek)
  AddLocalLinearTrend_sin_regresores(ek)
  AddLocalLinearTrend_con_regresores(ek)
  
  resultados_ek <- c()
  resultados_AddLocalLevel_sin_regresores(ek)
  resultados_AddLocalLevel_con_regresores(ek)
  resultados_AddAr_sin_regresores(ek)
  resultados_AddAr_con_regresores(ek)
  resultados_AddLocalLinearTrend_sin_regresores(ek)
  resultados_AddLocalLinearTrend_con_regresores(ek)
  
  CompareBstsModels(list("Sin regresores" = modelo_AddLocalLevel_sin_regresores,
                         "Con regresores" = modelo_AddLocalLevel_con_regresores),
                      filename= paste("ek_AddLocalLevel_",ek,".pdf",sep=""),
                      main = paste("AddLocalLevel",ek))
  
  CompareBstsModels(list("Sin regresores" = modelo_AddAr_sin_regresores,
                        "Con regresores" = modelo_AddAr_con_regresores),
                   filename= paste("ek_AddAr_",ek,".pdf",sep=""),
                     main = paste("AddAr",ek))
  
  CompareBstsModels(list("Sin regresores" = modelo_AddLocalLinearTrend_sin_regresores,
                         "Con regresores" = modelo_AddLocalLinearTrend_con_regresores),
                    filename= paste("ek_AddLocalLinearTrend_",ek,".pdf",sep=""),
                      main = paste("AddLocalLinearTrend",ek))
  
  CompareBstsModels(list("AddLocalLevel" = modelo_AddLocalLevel_sin_regresores,
                         "AddAr" = modelo_AddAr_sin_regresores,
                         "AddLocalLinearTrend" = modelo_AddLocalLinearTrend_sin_regresores),
                    filename= paste("ek_sin_regresores_",ek,".pdf",sep=""),
                      main = paste("Sin regresores",ek))
  
  CompareBstsModels(list("AddLocalLevel" = modelo_AddLocalLevel_con_regresores,
                         "AddAr" = modelo_AddAr_con_regresores,
                         "AddLocalLinearTrend" = modelo_AddLocalLinearTrend_con_regresores),
                    filename= paste("ek_con_regresores_",ek,".pdf",sep=""),
                      main = paste("Con regresores",ek))
  
  fichero = paste("ek_resultados_",ek,".csv",sep="")
  x <- c("element_key", "model", "mae_min", "mae_1q", "mae_median",
         "mae_mean", "mae_3q", "mae_max","mae_list", "mae")
  colnames(resultados_ek) <- x
  write.csv(resultados_ek, file=fichero, row.names=FALSE)
}

print(format(Sys.time(), "%a %b %d %X %Y"))

```





