---
title: "GP SpTimer Seattle"
output: html_notebook
---

NOTEBOOK CON MODELO Gaussian processes (GP) DE SPTIMER

-> Importamos dataset
-> Creamos columnas año, mes, día, hora y día de la semana
-> Seleccionamos las variables ordenadamente y meses hasta Abril de 


```{r}
setwd("C:/Users/CINTIA/Desktop/ProyectoFindeMaster")
STdata <- read.table("SerieTotal2016_ext_selected.csv", sep=",", header=T)

library(dplyr)


if(!require("spTimer")){
  install.packages("spTimer")
  library("spTimer")
}

STdata <- STdata %>%
  mutate(
    Month = format(as.POSIXlt(timestamp), '%m'),
    Day =  format(as.POSIXlt(timestamp), '%d'),
    Year = format(as.POSIXlt(timestamp),'%Y'),
    Hour = format(as.POSIXlt(timestamp),'%H'),
    day_week = format(as.POSIXlt(timestamp),'%u')
  )

STdata$monday <- ifelse(STdata$day_week == "1", 1, 0)
STdata$tuesday <- ifelse(STdata$day_week == "2", 2, 0)
STdata$wednesday <- ifelse(STdata$day_week == "3", 3, 0)
STdata$thursday <- ifelse(STdata$day_week == "4", 4, 0)
STdata$friday <- ifelse(STdata$day_week == "5", 5, 0)
STdata$saturday <- ifelse(STdata$day_week == "6", 6, 0)

STdata$Month=as.integer(STdata$Month)
STdata$Day=as.integer(STdata$Day)
STdata$Year=as.integer(STdata$Year)
STdata$Hour=as.integer(STdata$Hour)

STdata <- filter(STdata, Month %in% c(1,2,3,4))

STdata_final <- select(STdata, element_key, latitude,longitude, Month, Day, Hour, road_temp, monday, tuesday, wednesday, thursday, friday, tmin, day_year, occupation_perc)

head(STdata_final)

```


### The GP models:

## Spatial prediction/interpolation

# Lectura de datos

En este punto, vamos a apartar el día 1 de abril del año 2016 que es el que comprende nuestro dataset como día de predicción.
```{r}
s<-c('1037','1045','1046','1433','9510','11878','12289','13549','13793','14677',
     '18622','24557','30698','34938','35681','35682','37134','37177','41030','59958',
     '62458','63125','69098','76961','76962','79741','81117','85381','85385','86449')
DataFit<-spT.subset(data=STdata_final, var.name=c("element_key"), s=s) #el reverse quita los index y se queda con todo menos eso
DataFit<-subset(DataFit, with(DataFit, !(Day %in% c(1) & Month == 4)))
DataValPred<-spT.subset(data=STdata_final, var.name=c("element_key"), s=s)
DataValPred<-subset(DataValPred, with(DataValPred, !(Day %in% c(1) & Month == 4)))
```


Lo siguiente Va a ser ejecutar el modelo Markov chain Monte Carlo(MCMC) usando el algoritmo Gibbs sampler.
 
```{r}
set.seed(11)
post.gp <- spT.Gibbs(formula=occupation_perc ~Hour+tmin+road_temp+monday+tuesday+wednesday+thursday+friday,
                     data=DataFit, 
                     model="GP", 
                     coords=~longitude+latitude,
                     distance.method="geodetic:km", 
                     scale.transform="SQRT",
                     tol.dist=0.001,
                     spatial.decay=spT.decay(distribution=Gamm(2,1),tuning=0.01))
print(post.gp)
```

A Continuación:

1. Definimos las coordinadas de predicción 
2. Hacemos una predicción espacial usando spT.Gibbs output
3. Hacemos una validación de criterio



```{r}
# Define prediction coordinates
pred.coords<-as.matrix(unique(cbind(DataValPred[,2:3])))
# Spatial prediction using spT.Gibbs output
set.seed(11)
pred.gp <- predict(post.gp, newdata=DataValPred, newcoords=pred.coords)
print(pred.gp)
names(pred.gp)
# validation criteria
spT.validation(DataValPred$occupation_perc,c(pred.gp$Mean))
```


Para el siguiente paso, podemos elegir:
1. Hacer una predicción temporal en localizaciones NO OBSERVADAS
2. Hacer una predicción temporal en localizaciones OBSERVADAS
Como nuestro interés el la predicción de la ocupación de los parquimetros seleccionados.  


```{r}

##
## Temporal prediction/forecast
## 2. In the observed/fitted locations
##
# Read data
DataFitFore<-spT.subset(data=STdata_final, var.name=c("element_key"), s=s)
DataFitFore<-subset(DataFitFore, with(DataFitFore, (Day %in% c(1) & Month == 4)))
# define forecast coordinates
fore.coords<-as.matrix(unique(cbind(DataFitFore[,2:3])))
# Two-step ahead forecast, i.e., in day 61 and 62
# in the unobserved locations using output from spT.Gibbs
set.seed(11)

fore.gp <- predict(post.gp, newdata=DataFitFore, newcoords=fore.coords,
                   type="temporal", foreStep=12, tol.dist=0.001)
print(fore.gp)
names(fore.gp)
```

Vamos a validar las predicciones


```{r}
spT.validation(DataFitFore$occupation_perc,c(fore.gp$Mean))

```


Hacemos plotting utilizando la librería Forecast

Parquímetro 1037:
```{r}
# Use of "forecast" class
library(forecast)
tmp<-as.forecast.object(fore.gp, site=1) # Para el parquímetro 1037
plot(tmp)
```


Parquímetro 1045:


```{r}

# Use of "forecast" class
library(forecast)
tmp<-as.forecast.object(fore.gp, site=2) # Para el parquímetro 1045
plot(tmp)

```


```{r}
# Use of "forecast" class
library(forecast)
tmp<-as.forecast.object(fore.gp, site=30) # Para el parquímetro 86449
plot(tmp)
```


