---
title: "R TFM Modelos Forecast"
output: html_document
---

```{r results='hide'}
library(forecast)
library(dplyr)
library(tidyverse)
library(lubridate)
library(highcharter)
library(xts)
library(gdata)
library(Metrics)
library(data.table)
library(DescTools)
```

```{r}
setwd("~/MASTER Data Science/TFM/Modelos/Forecast")
data <- fread("SerieTotal2016_ext_selected.csv", sep=",", header=T)
ek_list = unique(data$element_key)
```

# Modelo Auto.arima

```{r}
results_df <- data.frame(matrix(ncol = 11, nrow = 0))
x <- c("element_key", "num_zeros", "trim", "model", "mae_min", "mae_1q", "mae_median",
       "mae_mean", "mae_3q", "mae_max", "acc_vector")
colnames(results_df) <- x

for (ek in ek_list){
  data_ek = data[data$element_key== ek,]
  data_ek_1T = subset(data_ek, data_ek$day_year >= 1 & data_ek$day_year <= 91)
  nz = sum(data_ek_1T$occupation_perc == 0)
  acc_1T <- c()
  i <- 12*30  # Consideramos un mes de entrenamiento inicial
  while(i <= nrow(data_ek_1T)-12){
    train_data_ts_1T <- msts(data_ek_1T$occupation_perc[1:i],
                             seasonal.periods=c(12, 12*6))
    p <- i+1
    q <- i+12
    test_data_ts_1T <- data_ek_1T$occupation_perc[p:q]
    fit.aa_1T <- auto.arima(train_data_ts_1T,seasonal=TRUE)
    
    tb_1T <- fit.aa_1T %>% forecast(h=12)
    acc_1T <- rbind(acc_1T, mae(c(tb_1T$mean), test_data_ts_1T))
    i = i+12
  }
  results_df[nrow(results_df) + 1,] = list(ek, nz, 1,
                                           as.character("auto-arima"), 
                                           as.numeric(sub('.*:', '',
                                                        summary(acc_1T)[1,1])),
                                           as.numeric(sub('.*:', '',
                                                        summary(acc_1T)[2,1])),
                                           as.numeric(sub('.*:', '',
                                                        summary(acc_1T)[3,1])),
                                           as.numeric(sub('.*:', '',
                                                        summary(acc_1T)[4,1])),
                                           as.numeric(sub('.*:', '',
                                                        summary(acc_1T)[5,1])),
                                           as.numeric(sub('.*:', '',
                                                        summary(acc_1T)[6,1])),
                                           list(acc_1T[,1])
                                           )
}

fwrite(results_df, file="results_auto_arima_1t.csv")

n <- nrow(results_df)
for (i in 1:n){
  vec_i <- results_df$acc_vector[i]
  results_df$win_mean[i] <- mean(Winsorize(unlist(vec_i), probs=c(0, 0.95)))
  results_df$mad[i] <- mad(unlist(vec_i))
}

fwrite(data, file="results_auto_arima_1t_extra.csv")
```

# Modelo Auto.arima con regresores

```{r}
results_df <- data.frame(matrix(ncol = 11, nrow = 0))
x <- c("element_key", "num_zeros", "trim", "model", "mae_min", "mae_1q", "mae_median",
       "mae_mean", "mae_3q", "mae_max", "acc_vector")
colnames(results_df) <- x

data1 <- data
data1$day_week <- wday(data1$timestamp)

data1$monday <- (data1$day_week == "1")
data1$tuesday <- (data1$day_week == "2")
data1$wednesday <- (data1$day_week == "3")
data1$thursday <- (data1$day_week == "4")
data1$friday <- (data1$day_week == "5")
data1$saturday <- (data1$day_week == "6")

for (ek in ek_list){
  data_ek = data1[data1$element_key== ek,]
  data_ek_1T = subset(data_ek, data_ek$day_year >= 1 & data_ek$day_year <= 91)
  xreg <- cbind(road_temp=data_ek_1T$road_temp,
              monday=data_ek_1T$monday,
              tuesday=data_ek_1T$tuesday,
              wednesday=data_ek_1T$wednesday,
              thursday=data_ek_1T$thursday,
              friday=data_ek_1T$friday,
              #saturday=data_ek_1T$saturday,
              tmin=data_ek_1T$tmin)
  nz = sum(data_ek_1T$occupation_perc == 0)
  acc_1T <- c()
  i <- 12*30  # Consideramos un mes de entrenamiento inicial
  while(i <= nrow(data_ek_1T)-12){
    train_data_ts_1T <- msts(data_ek_1T$occupation_perc[1:i],
                             seasonal.periods=c(12, 12*6))
    p <- i+1
    q <- i+12
    test_data_ts_1T <- data_ek_1T$occupation_perc[p:q]
    fit_aa_reg <- auto.arima(train_data_ts_1T, seasonal = TRUE,
                       xreg=xreg[1:i])
    
    tb_1T <- fit_aa_reg %>% forecast(h=12, xreg=xreg[p:q])
    acc_1T <- rbind(acc_1T, mae(c(tb_1T$mean), test_data_ts_1T))
    i = i+12
  }
  results_df[nrow(results_df) + 1,] = list(ek, nz, 1,
                                           as.character("auto-arima-regr"), 
                                           as.numeric(sub('.*:', '',
                                                        summary(acc_1T)[1,1])),
                                           as.numeric(sub('.*:', '',
                                                        summary(acc_1T)[2,1])),
                                           as.numeric(sub('.*:', '',
                                                        summary(acc_1T)[3,1])),
                                           as.numeric(sub('.*:', '',
                                                        summary(acc_1T)[4,1])),
                                           as.numeric(sub('.*:', '',
                                                        summary(acc_1T)[5,1])),
                                           as.numeric(sub('.*:', '',
                                                        summary(acc_1T)[6,1])),
                                           list(acc_1T[,1])
                                           )
}

fwrite(results_df, file="results_auto_arima_regr_1t.csv")

n <- nrow(results_df)
for (i in 1:n){
  vec_i <- results_df$acc_vector[i]
  results_df$win_mean[i] <- mean(Winsorize(unlist(vec_i), probs=c(0, 0.95)))
  results_df$mad[i] <- mad(unlist(vec_i))
}

fwrite(data, file="results_auto_arima_regr_1t_extra.csv")
```

# Modelo Auto.arima con transformación logarítmica

```{r}
results_df <- data.frame(matrix(ncol = 11, nrow = 0))
x <- c("element_key", "num_zeros", "trim", "model", "mae_min", "mae_1q", "mae_median",
       "mae_mean", "mae_3q", "mae_max", "acc_vector")
colnames(results_df) <- x

log_transform <- function(x) log(1 + x)
inv_log_transform <- function(y) exp(y) - 1

for (ek in ek_list){
  data_ek = data[data$element_key== ek,]
  data_ek_1T = subset(data_ek, data_ek$day_year >= 1 & data_ek$day_year <= 91)
  
  nz = sum(data_ek_1T$occupation_perc == 0)
  acc_1T <- c()
  i <- 12*30  # Consideramos un mes de entrenamiento inicial
  while(i <= nrow(data_ek_1T)-12){
    train_data_ts_1T <- msts(data_ek_1T$occupation_perc[1:i],
                             seasonal.periods=c(12, 12*6))
    train_data_ts_1T_log <- log_transform(train_data_ts_1T)
    p <- i+1
    q <- i+12
    test_data_ts_1T <- data_ek_1T$occupation_perc[p:q]
    fit_aa_reg <- auto.arima(train_data_ts_1T_log,seasonal=TRUE)
    
    tb_1T <- fit_aa_reg %>% forecast(h=12)
    acc_1T <- rbind(acc_1T, mae(c(inv_log_transform(tb_1T$mean)),
                                test_data_ts_1T))
    i = i+12
  }
  results_df[nrow(results_df) + 1,] = list(ek, nz, 1,
                                           as.character("auto-arima-log"), 
                                           as.numeric(sub('.*:', '',
                                                        summary(acc_1T)[1,1])),
                                           as.numeric(sub('.*:', '',
                                                        summary(acc_1T)[2,1])),
                                           as.numeric(sub('.*:', '',
                                                        summary(acc_1T)[3,1])),
                                           as.numeric(sub('.*:', '',
                                                        summary(acc_1T)[4,1])),
                                           as.numeric(sub('.*:', '',
                                                        summary(acc_1T)[5,1])),
                                           as.numeric(sub('.*:', '',
                                                        summary(acc_1T)[6,1])),
                                           list(acc_1T[,1])
                                           )
}

fwrite(results_df, file="results_auto_arima_log_1t.csv")

n <- nrow(results_df)
for (i in 1:n){
  vec_i <- results_df$acc_vector[i]
  results_df$win_mean[i] <- mean(Winsorize(unlist(vec_i), probs=c(0, 0.95)))
  results_df$mad[i] <- mad(unlist(vec_i))
}

fwrite(data, file="results_auto_arima_log_1t_extra.csv")
```

# Modelo Auto.arima con regresores y transformación logarítmica

```{r}
results_df <- data.frame(matrix(ncol = 11, nrow = 0))
x <- c("element_key", "num_zeros", "trim", "model", "mae_min", "mae_1q", "mae_median",
       "mae_mean", "mae_3q", "mae_max", "acc_vector")
colnames(results_df) <- x

log_transform <- function(x) log(1 + x)
inv_log_transform <- function(y) exp(y) - 1

for (ek in ek_list){
  data_ek = data[data$element_key== ek,]
  data_ek_1T = subset(data_ek, data_ek$day_year >= 1 & data_ek$day_year <= 91)
  xreg <- cbind(road_temp=data_ek_1T$road_temp,
                monday=data_ek_1T$monday,
                tuesday=data_ek_1T$tuesday,
                wednesday=data_ek_1T$wednesday,
                thursday=data_ek_1T$thursday,
                friday=data_ek_1T$friday,
                #saturday=data_ek_1T$saturday,
                tmin=data_ek_1T$tmin)
  nz = sum(data_ek_1T$occupation_perc == 0)
  acc_1T <- c()
  i <- 12*30  # Consideramos un mes de entrenamiento inicial
  while(i <= nrow(data_ek_1T)-12){
    train_data_ts_1T <- msts(data_ek_1T$occupation_perc[1:i],
                             seasonal.periods=c(12, 12*6))
    train_data_ts_1T_log <- log_transform(train_data_ts_1T)
    p <- i+1
    q <- i+12
    test_data_ts_1T <- data_ek_1T$occupation_perc[p:q]
    fit_aa_reg <- auto.arima(train_data_ts_1T_log,seasonal=TRUE,xreg=xreg[1:i])
    
    tb_1T <- fit_aa_reg %>% forecast(h=12, xreg=xreg[p:q])
    acc_1T <- rbind(acc_1T, mae(c(inv_log_transform(tb_1T$mean)),
                                test_data_ts_1T))
    i = i+12
  }
  results_df[nrow(results_df) + 1,] = list(ek, nz, 1,
                                           as.character("auto-arima-regr-log"), 
                                           as.numeric(sub('.*:', '',
                                                        summary(acc_1T)[1,1])),
                                           as.numeric(sub('.*:', '',
                                                        summary(acc_1T)[2,1])),
                                           as.numeric(sub('.*:', '',
                                                        summary(acc_1T)[3,1])),
                                           as.numeric(sub('.*:', '',
                                                        summary(acc_1T)[4,1])),
                                           as.numeric(sub('.*:', '',
                                                        summary(acc_1T)[5,1])),
                                           as.numeric(sub('.*:', '',
                                                        summary(acc_1T)[6,1])),
                                           list(acc_1T[,1])
                                           )
}

fwrite(results_df, file="results_auto_arima_regr_log_1t.csv")

n <- nrow(results_df)
for (i in 1:n){
  vec_i <- results_df$acc_vector[i]
  results_df$win_mean[i] <- mean(Winsorize(unlist(vec_i), probs=c(0, 0.95)))
  results_df$mad[i] <- mad(unlist(vec_i))
}

fwrite(data, file="results_auto_arima_regr_log_1t_extra.csv")
```

# Modelo de Media Móvil

```{r}
results_df <- data.frame(matrix(ncol = 11, nrow = 0))
x <- c("element_key", "num_zeros", "trim", "model", "mae_min", "mae_1q", "mae_median",
       "mae_mean", "mae_3q", "mae_max", "acc_vector")
colnames(results_df) <- x

for (ek in ek_list){
  data_ek = data[data$element_key== ek,]
  data_ek_1T = subset(data_ek, data_ek$day_year >= 1 & data_ek$day_year <= 91)
  nz = sum(data_ek_1T$occupation_perc == 0)
  acc_1T <- c()
  i <- 12*30  # Consideramos un mes de entrenamiento inicial
  while(i <= nrow(data_ek_1T)-12){
    train_data_ts_1T <- msts(data_ek_1T$occupation_perc[1:i], seasonal.periods=c(12, 12*6))
    p <- i+1
    q <- i+12
    test_data_ts_1T <- data_ek_1T$occupation_perc[p:q]
    fit.ma_1T <- ma(train_data_ts_1T, order = 3)
    tb_1T <- fit.ma_1T %>% forecast(h=12)
    acc_1T <- rbind(acc_1T, mae(c(tb_1T$mean), test_data_ts_1T))
    i = i+12
  }
  results_df[nrow(results_df) + 1,] = list(ek, nz, 1, as.character("ma"), 
                                           as.numeric(sub('.*:', '',
                                                        summary(acc_1T)[1,1])),
                                           as.numeric(sub('.*:', '',
                                                        summary(acc_1T)[2,1])),
                                           as.numeric(sub('.*:', '', 
                                                        summary(acc_1T)[3,1])),
                                           as.numeric(sub('.*:', '',
                                                        summary(acc_1T)[4,1])),
                                           as.numeric(sub('.*:', '',
                                                        summary(acc_1T)[5,1])),
                                           as.numeric(sub('.*:', '',
                                                        summary(acc_1T)[6,1])),
                                           list(acc_1T[,1])
                                           )
}

fwrite(results_df, file="results_ma_1t.csv")

n <- nrow(results_df)
for (i in 1:n){
  vec_i <- results_df$acc_vector[i]
  results_df$win_mean[i] <- mean(Winsorize(unlist(vec_i), probs=c(0, 0.95)))
  results_df$mad[i] <- mad(unlist(vec_i))
}

fwrite(data, file="results_ma_1t_extra.csv")
```

# Modelo de Media Móvil con transformación logarítmica

```{r}
results_df <- data.frame(matrix(ncol = 11, nrow = 0))
x <- c("element_key", "num_zeros", "trim", "model", "mae_min", "mae_1q", "mae_median",
       "mae_mean", "mae_3q", "mae_max", "acc_vector")
colnames(results_df) <- x

log_transform <- function(x) log(1 + x)
inv_log_transform <- function(y) exp(y) - 1

for (ek in ek_list){
  data_ek = data[data$element_key== ek,]
  data_ek_1T = subset(data_ek, data_ek$day_year >= 1 & data_ek$day_year <= 91)
  nz = sum(data_ek_1T$occupation_perc == 0)
  acc_1T <- c()
  i <- 12*30  # Consideramos un mes de entrenamiento inicial
  while(i <= nrow(data_ek_1T)-12){
    train_data_ts_1T <- msts(data_ek_1T$occupation_perc[1:i],
                             seasonal.periods=c(12, 12*6))
    train_data_ts_1T_log <- log_transform(train_data_ts_1T)
    p <- i+1
    q <- i+12
    test_data_ts_1T <- data_ek_1T$occupation_perc[p:q]
    fit.ma_1T <- ma(train_data_ts_1T_log, order = 3)
    
    tb_1T <- fit.ma_1T %>% forecast(h=12)
    acc_1T <- rbind(acc_1T, mae(c(inv_log_transform(tb_1T$mean)),
                                test_data_ts_1T))
    i = i+12
  }
  results_df[nrow(results_df) + 1,] = list(ek, nz, 1,
                                           as.character("ma-log"), 
                                           as.numeric(sub('.*:', '',
                                                        summary(acc_1T)[1,1])),
                                           as.numeric(sub('.*:', '',
                                                        summary(acc_1T)[2,1])),
                                           as.numeric(sub('.*:', '',
                                                        summary(acc_1T)[3,1])),
                                           as.numeric(sub('.*:', '',
                                                        summary(acc_1T)[4,1])),
                                           as.numeric(sub('.*:', '',
                                                        summary(acc_1T)[5,1])),
                                           as.numeric(sub('.*:', '',
                                                        summary(acc_1T)[6,1])),
                                           list(acc_1T[,1])
                                           )
}

fwrite(results_df, file="results_ma_log_1t.csv")

n <- nrow(results_df)
for (i in 1:n){
  vec_i <- results_df$acc_vector[i]
  results_df$win_mean[i] <- mean(Winsorize(unlist(vec_i), probs=c(0, 0.95)))
  results_df$mad[i] <- mad(unlist(vec_i))
}

fwrite(data, file="results_ma_log_1t_extra.csv")
```

# Modelo Holt-Winters

```{r}
results_df <- data.frame(matrix(ncol = 11, nrow = 0))
x <- c("element_key", "num_zeros", "trim", "model", "mae_min", "mae_1q", "mae_median",
       "mae_mean", "mae_3q", "mae_max", "acc_vector")
colnames(results_df) <- x

for (ek in ek_list){
  data_ek = data[data$element_key== ek,]
  data_ek_1T = subset(data_ek, data_ek$day_year >= 1 & data_ek$day_year <= 91)
  nz = sum(data_ek_1T$occupation_perc == 0)
  acc_1T <- c()
  i <- 12*30  # Consideramos un mes de entrenamiento inicial
  while(i <= nrow(data_ek_1T)-12){
    train_data_ts_1T <- msts(data_ek_1T$occupation_perc[1:i], seasonal.periods=c(12, 12*6))
    p <- i+1
    q <- i+12
    test_data_ts_1T <- data_ek_1T$occupation_perc[p:q]
    fit.hw_1T <- HoltWinters(train_data_ts_1T)
    tb_1T <- fit.hw_1T %>% forecast(h=12)
    acc_1T <- rbind(acc_1T, mae(c(tb_1T$mean), test_data_ts_1T))
    i = i+12
  }
  results_df[nrow(results_df) + 1,] = list(ek, nz, 1, as.character("hw"), 
                                           as.numeric(sub('.*:', '',
                                                        summary(acc_1T)[1,1])),
                                           as.numeric(sub('.*:', '',
                                                        summary(acc_1T)[2,1])),
                                           as.numeric(sub('.*:', '', 
                                                        summary(acc_1T)[3,1])),
                                           as.numeric(sub('.*:', '',
                                                        summary(acc_1T)[4,1])),
                                           as.numeric(sub('.*:', '',
                                                        summary(acc_1T)[5,1])),
                                           as.numeric(sub('.*:', '',
                                                        summary(acc_1T)[6,1])),
                                           list(acc_1T[,1])
                                           )
}

fwrite(results_df, file="results_hw_1t.csv")

n <- nrow(results_df)
for (i in 1:n){
  vec_i <- results_df$acc_vector[i]
  results_df$win_mean[i] <- mean(Winsorize(unlist(vec_i), probs=c(0, 0.95)))
  results_df$mad[i] <- mad(unlist(vec_i))
}

fwrite(data, file="results_hw_1t_extra.csv")
```

# Modelo Holt-Winters con transformación logarítmica

```{r}
results_df <- data.frame(matrix(ncol = 11, nrow = 0))
x <- c("element_key", "num_zeros", "trim", "model", "mae_min", "mae_1q", "mae_median",
       "mae_mean", "mae_3q", "mae_max", "acc_vector")
colnames(results_df) <- x

log_transform <- function(x) log(1 + x)
inv_log_transform <- function(y) exp(y) - 1

for (ek in ek_list){
  data_ek = data[data$element_key== ek,]
  data_ek_1T = subset(data_ek, data_ek$day_year >= 1 & data_ek$day_year <= 91)
  nz = sum(data_ek_1T$occupation_perc == 0)
  acc_1T <- c()
  i <- 12*30  # Consideramos un mes de entrenamiento inicial
  while(i <= nrow(data_ek_1T)-12){
    train_data_ts_1T <- msts(data_ek_1T$occupation_perc[1:i],
                             seasonal.periods=c(12, 12*6))
    train_data_ts_1T_log <- log_transform(train_data_ts_1T)
    p <- i+1
    q <- i+12
    test_data_ts_1T <- data_ek_1T$occupation_perc[p:q]
    fit.hw_1T <- HoltWinters(train_data_ts_1T_log)
    tb_1T <- fit.hw_1T %>% forecast(h=12)
    acc_1T <- rbind(acc_1T, mae(c(inv_log_transform(tb_1T$mean)),
                                test_data_ts_1T))
    i = i+12
  }
  results_df[nrow(results_df) + 1,] = list(ek, nz, 1,
                                           as.character("hw-log"), 
                                           as.numeric(sub('.*:', '',
                                                        summary(acc_1T)[1,1])),
                                           as.numeric(sub('.*:', '',
                                                        summary(acc_1T)[2,1])),
                                           as.numeric(sub('.*:', '',
                                                        summary(acc_1T)[3,1])),
                                           as.numeric(sub('.*:', '',
                                                        summary(acc_1T)[4,1])),
                                           as.numeric(sub('.*:', '',
                                                        summary(acc_1T)[5,1])),
                                           as.numeric(sub('.*:', '',
                                                        summary(acc_1T)[6,1])),
                                           list(acc_1T[,1])
                                           )
}

fwrite(results_df, file="results_hw_log_1t.csv")

n <- nrow(results_df)
for (i in 1:n){
  vec_i <- results_df$acc_vector[i]
  results_df$win_mean[i] <- mean(Winsorize(unlist(vec_i), probs=c(0, 0.95)))
  results_df$mad[i] <- mad(unlist(vec_i))
}

fwrite(data, file="results_hw_log_1t_extra.csv")
```

# Modelo BATS

```{r}
results_df <- data.frame(matrix(ncol = 11, nrow = 0))
x <- c("element_key", "num_zeros", "trim", "model", "mae_min", "mae_1q", "mae_median",
       "mae_mean", "mae_3q", "mae_max", "acc_vector")
colnames(results_df) <- x

for (ek in ek_list){
  data_ek = data[data$element_key== ek,]
  data_ek_1T = subset(data_ek, data_ek$day_year >= 1 & data_ek$day_year <= 91)
  nz = sum(data_ek_1T$occupation_perc == 0)
  acc_1T <- c()
  i <- 12*30  # Consideramos un mes de entrenamiento inicial
  while(i <= nrow(data_ek_1T)-12){
    train_data_ts_1T <- msts(data_ek_1T$occupation_perc[1:i], seasonal.periods=c(12, 12*6))
    p <- i+1
    q <- i+12
    test_data_ts_1T <- data_ek_1T$occupation_perc[p:q]
    fit.bats_1T <- bats(train_data_ts_1T)
    tb_1T <- fit.bats_1T %>% forecast(h=12)
    acc_1T <- rbind(acc_1T, mae(c(tb_1T$mean), test_data_ts_1T))
    i = i+12
  }
  results_df[nrow(results_df) + 1,] = list(ek, nz, 1, as.character("bats"), 
                                           as.numeric(sub('.*:', '', summary(acc_1T)[1,1])),
                                           as.numeric(sub('.*:', '', summary(acc_1T)[2,1])),
                                           as.numeric(sub('.*:', '', summary(acc_1T)[3,1])),
                                           as.numeric(sub('.*:', '', summary(acc_1T)[4,1])),
                                           as.numeric(sub('.*:', '', summary(acc_1T)[5,1])),
                                           as.numeric(sub('.*:', '', summary(acc_1T)[6,1])),
                                           list(acc_1T[,1])
  )
}

fwrite(results_df, file="results_bats_1t.csv")

n <- nrow(results_df)
for (i in 1:n){
  vec_i <- results_df$acc_vector[i]
  results_df$win_mean[i] <- mean(Winsorize(unlist(vec_i), probs=c(0, 0.95)))
  results_df$mad[i] <- mad(unlist(vec_i))
}

fwrite(data, file="results_bats_1t_extra.csv")
```

# Modelo BATS con transformación logarítmica

```{r}
results_df <- data.frame(matrix(ncol = 11, nrow = 0))
x <- c("element_key", "num_zeros", "trim", "model", "mae_min", "mae_1q", "mae_median",
       "mae_mean", "mae_3q", "mae_max", "acc_vector")
colnames(results_df) <- x

log_transform <- function(x) log(1 + x)
inv_log_transform <- function(y) exp(y) - 1

for (ek in ek_list){
  data_ek = data[data$element_key== ek,]
  data_ek_1T = subset(data_ek, data_ek$day_year >= 1 & data_ek$day_year <= 91)
  nz = sum(data_ek_1T$occupation_perc == 0)
  acc_1T <- c()
  i <- 12*30  # Consideramos un mes de entrenamiento inicial
  while(i <= nrow(data_ek_1T)-12){
    train_data_ts_1T <- msts(data_ek_1T$occupation_perc[1:i], seasonal.periods=c(12, 12*6))
    train_data_ts_1T_log <- log_transform(train_data_ts_1T)
    p <- i+1
    q <- i+12
    test_data_ts_1T <- data_ek_1T$occupation_perc[p:q]
    fit.bats_1T <- bats(train_data_ts_1T_log)
    fb_1T <- fit.bats_1T %>% forecast(h=12)
    acc_1T <- rbind(acc_1T, mae(c(inv_log_transform(fb_1T$mean)), test_data_ts_1T))
    i = i+12
  }
  results_df[nrow(results_df) + 1,] = list(ek, nz, 1, as.character("bats-log"), 
                                           as.numeric(sub('.*:', '', summary(acc_1T)[1,1])),
                                           as.numeric(sub('.*:', '', summary(acc_1T)[2,1])),
                                           as.numeric(sub('.*:', '', summary(acc_1T)[3,1])),
                                           as.numeric(sub('.*:', '', summary(acc_1T)[4,1])),
                                           as.numeric(sub('.*:', '', summary(acc_1T)[5,1])),
                                           as.numeric(sub('.*:', '', summary(acc_1T)[6,1])),
                                           list(acc_1T[,1])
  )
}

fwrite(results_df, file="results_bats_log_1t.csv")

n <- nrow(results_df)
for (i in 1:n){
  vec_i <- results_df$acc_vector[i]
  results_df$win_mean[i] <- mean(Winsorize(unlist(vec_i), probs=c(0, 0.95)))
  results_df$mad[i] <- mad(unlist(vec_i))
}

fwrite(data, file="results_bats_log_1t_extra.csv")
```

# Modelo TBATS

```{r}
results_df <- data.frame(matrix(ncol = 11, nrow = 0))
x <- c("element_key", "num_zeros", "trim", "model", "mae_min", "mae_1q", "mae_median",
       "mae_mean", "mae_3q", "mae_max", "acc_vector")
colnames(results_df) <- x

for (ek in ek_list){
  data_ek = data[data$element_key== ek,]
  data_ek_1T = subset(data_ek, data_ek$day_year >= 1 & data_ek$day_year <= 91)
  nz = sum(data_ek_1T$occupation_perc == 0)
  acc_1T <- c()
  i <- 12*30  # Consideramos un mes de entrenamiento inicial
  while(i <= nrow(data_ek_1T)-12){
    train_data_ts_1T <- msts(data_ek_1T$occupation_perc[1:i], seasonal.periods=c(12, 12*6))
    p <- i+1
    q <- i+12
    test_data_ts_1T <- data_ek_1T$occupation_perc[p:q]
    fit.tbats_1T <- tbats(train_data_ts_1T)
    tb_1T <- fit.tbats_1T %>% forecast(h=12)
    acc_1T <- rbind(acc_1T, mae(c(tb_1T$mean), test_data_ts_1T))
    i = i+12
  }
  results_df[nrow(results_df) + 1,] = list(ek, nz, 1, as.character("tbats"), 
                                           as.numeric(sub('.*:', '', summary(acc_1T)[1,1])),
                                           as.numeric(sub('.*:', '', summary(acc_1T)[2,1])),
                                           as.numeric(sub('.*:', '', summary(acc_1T)[3,1])),
                                           as.numeric(sub('.*:', '', summary(acc_1T)[4,1])),
                                           as.numeric(sub('.*:', '', summary(acc_1T)[5,1])),
                                           as.numeric(sub('.*:', '', summary(acc_1T)[6,1])),
                                           list(acc_1T[,1])
                                           )
}

fwrite(results_df, file="results_tbats_1t.csv")

n <- nrow(results_df)
for (i in 1:n){
  vec_i <- results_df$acc_vector[i]
  results_df$win_mean[i] <- mean(Winsorize(unlist(vec_i), probs=c(0, 0.95)))
  results_df$mad[i] <- mad(unlist(vec_i))
}

fwrite(data, file="results_tbats_1t_extra.csv")
```

# Modelo TBATS con transformación logarítmica

```{r}
results_df <- data.frame(matrix(ncol = 11, nrow = 0))
x <- c("element_key", "num_zeros", "trim", "model", "mae_min", "mae_1q", "mae_median",
       "mae_mean", "mae_3q", "mae_max", "acc_vector")
colnames(results_df) <- x

log_transform <- function(x) log(1 + x)
inv_log_transform <- function(y) exp(y) - 1

for (ek in ek_list){
  data_ek = data[data$element_key== ek,]
  data_ek_1T = subset(data_ek, data_ek$day_year >= 1 & data_ek$day_year <= 91)
  nz = sum(data_ek_1T$occupation_perc == 0)
  acc_1T <- c()
  i <- 12*30  # Consideramos un mes de entrenamiento inicial
  while(i <= nrow(data_ek_1T)-12){
    train_data_ts_1T <- msts(data_ek_1T$occupation_perc[1:i], seasonal.periods=c(12, 12*6))
    train_data_ts_1T_log <- log_transform(train_data_ts_1T)
    p <- i+1
    q <- i+12
    test_data_ts_1T <- data_ek_1T$occupation_perc[p:q]
    fit.tbats_1T <- tbats(train_data_ts_1T_log)
    tb_1T <- fit.tbats_1T %>% forecast(h=12)
    acc_1T <- rbind(acc_1T, mae(c(inv_log_transform(tb_1T$mean)), test_data_ts_1T))
    i = i+12
  }
  results_df[nrow(results_df) + 1,] = list(ek, nz, 1, as.character("tbats-log"), 
                                           as.numeric(sub('.*:', '', summary(acc_1T)[1,1])),
                                           as.numeric(sub('.*:', '', summary(acc_1T)[2,1])),
                                           as.numeric(sub('.*:', '', summary(acc_1T)[3,1])),
                                           as.numeric(sub('.*:', '', summary(acc_1T)[4,1])),
                                           as.numeric(sub('.*:', '', summary(acc_1T)[5,1])),
                                           as.numeric(sub('.*:', '', summary(acc_1T)[6,1])),
                                           list(acc_1T[,1])
  )
}

fwrite(results_df, file="results_tbats_log_1t.csv")

n <- nrow(results_df)
for (i in 1:n){
  vec_i <- results_df$acc_vector[i]
  results_df$win_mean[i] <- mean(Winsorize(unlist(vec_i), probs=c(0, 0.95)))
  results_df$mad[i] <- mad(unlist(vec_i))
}

fwrite(data, file="results_tbats_log_1t_extra.csv")
```

# Modelo MSTL

```{r}
results_df <- data.frame(matrix(ncol = 11, nrow = 0))
x <- c("element_key", "num_zeros", "trim", "model", "mae_min", "mae_1q", "mae_median",
       "mae_mean", "mae_3q", "mae_max", "acc_vector")
colnames(results_df) <- x

for (ek in ek_list){
  data_ek = data[data$element_key== ek,]
  data_ek_1T = subset(data_ek, data_ek$day_year >= 1 & data_ek$day_year <= 91)
  nz = sum(data_ek_1T$occupation_perc == 0)
  acc_1T <- c()
  i <- 12*30  # Consideramos un mes de entrenamiento inicial
  while(i <= nrow(data_ek_1T)-12){
    train_data_ts_1T <- msts(data_ek_1T$occupation_perc[1:i], seasonal.periods=c(12, 12*6))
    p <- i+1
    q <- i+12
    test_data_ts_1T <- data_ek_1T$occupation_perc[p:q]
    fit.mstl_1T <- mstl(train_data_ts_1T, s.window="periodic")
    mst_1T <- fit.mstl_1T %>% forecast(h=12)
    acc_1T <- rbind(acc_1T, mae(c(mst_1T$mean), test_data_ts_1T))
    i = i+12
  }
  results_df[nrow(results_df) + 1,] = list(ek, nz, 1, as.character("mstl"), 
                                           as.numeric(sub('.*:', '', summary(acc_1T)[1,1])),
                                           as.numeric(sub('.*:', '', summary(acc_1T)[2,1])),
                                           as.numeric(sub('.*:', '', summary(acc_1T)[3,1])),
                                           as.numeric(sub('.*:', '', summary(acc_1T)[4,1])),
                                           as.numeric(sub('.*:', '', summary(acc_1T)[5,1])),
                                           as.numeric(sub('.*:', '', summary(acc_1T)[6,1])),
                                           list(acc_1T[,1])
  )
}

fwrite(results_df, file="results_stl_1t.csv")

n <- nrow(results_df)
for (i in 1:n){
  vec_i <- results_df$acc_vector[i]
  results_df$win_mean[i] <- mean(Winsorize(unlist(vec_i), probs=c(0, 0.95)))
  results_df$mad[i] <- mad(unlist(vec_i))
}

fwrite(data, file="results_stl_1t_extra.csv")
```

# Modelo MSTL con transformación logarítmica

```{r}
results_df <- data.frame(matrix(ncol = 11, nrow = 0))
x <- c("element_key", "num_zeros", "trim", "model", "mae_min", "mae_1q", "mae_median",
       "mae_mean", "mae_3q", "mae_max", "acc_vector")
colnames(results_df) <- x

log_transform <- function(x) log(1 + x)
inv_log_transform <- function(y) exp(y) - 1

for (ek in ek_list){
  data_ek = data[data$element_key== ek,]
  data_ek_1T = subset(data_ek, data_ek$day_year >= 1 & data_ek$day_year <= 91)
  nz = sum(data_ek_1T$occupation_perc == 0)
  acc_1T <- c()
  i <- 12*30  # Consideramos un mes de entrenamiento inicial
  while(i <= nrow(data_ek_1T)-12){
    train_data_ts_1T <- msts(data_ek_1T$occupation_perc[1:i], seasonal.periods=c(12, 12*6))
    train_data_ts_1T_log <- log_transform(train_data_ts_1T)
    p <- i+1
    q <- i+12
    test_data_ts_1T <- data_ek_1T$occupation_perc[p:q]
    fit.mstl_1T <- mstl(train_data_ts_1T_log)
    mst_1T <- fit.mstl_1T %>% forecast(h=12)
    acc_1T <- rbind(acc_1T, mae(c(inv_log_transform(mst_1T$mean)), test_data_ts_1T))
    i = i+12
  }
  results_df[nrow(results_df) + 1,] = list(ek, nz, 1, as.character("mstl-log"), 
                                           as.numeric(sub('.*:', '', summary(acc_1T)[1,1])),
                                           as.numeric(sub('.*:', '', summary(acc_1T)[2,1])),
                                           as.numeric(sub('.*:', '', summary(acc_1T)[3,1])),
                                           as.numeric(sub('.*:', '', summary(acc_1T)[4,1])),
                                           as.numeric(sub('.*:', '', summary(acc_1T)[5,1])),
                                           as.numeric(sub('.*:', '', summary(acc_1T)[6,1])),
                                           list(acc_1T[,1])
  )
}

fwrite(results_df, file="results_mstl_log_1t.csv")

n <- nrow(results_df)
for (i in 1:n){
  vec_i <- results_df$acc_vector[i]
  results_df$win_mean[i] <- mean(Winsorize(unlist(vec_i), probs=c(0, 0.95)))
  results_df$mad[i] <- mad(unlist(vec_i))
}

fwrite(data, file="results_mstl_1t_extra.csv")

```

# Modelo DSHW

```{r}
results_df <- data.frame(matrix(ncol = 11, nrow = 0))
x <- c("element_key", "num_zeros", "trim", "model", "mae_min", "mae_1q", "mae_median",
       "mae_mean", "mae_3q", "mae_max", "acc_vector")
colnames(results_df) <- x

lc <- function(x) (1000000 + x)
inv_lc <- function(y) (y - 1000000)

for (ek in ek_list){
  data_ek = data[data$element_key== ek,]
  data_ek_1T = subset(data_ek, data_ek$day_year >= 1 & data_ek$day_year <= 91)
  nz = sum(data_ek_1T$occupation_perc == 0)
  acc_1T <- c()
  i <- 12*30  # Consideramos un mes de entrenamiento inicial
  while(i <= nrow(data_ek_1T)-12){
    train_data_ts_1T <- msts(data_ek_1T$occupation_perc[1:i], seasonal.periods=c(12, 12*6))
    train_data_ts_1T_lc <- lc(train_data_ts_1T)
    p <- i+1
    q <- i+12
    test_data_ts_1T <- data_ek_1T$occupation_perc[p:q]
    fit.dshw_1T <- dshw(train_data_ts_1T_lc)
    tb_1T <- fit.dshw_1T %>% forecast(h=12)
    acc_1T <- rbind(acc_1T, mae(c(inv_lc(tb_1T$mean)), test_data_ts_1T))
    i = i+12
  }
  results_df[nrow(results_df) + 1,] = list(ek, nz, 1, as.character("dshw"), 
                                           as.numeric(sub('.*:', '', summary(acc_1T)[1,1])),
                                           as.numeric(sub('.*:', '', summary(acc_1T)[2,1])),
                                           as.numeric(sub('.*:', '', summary(acc_1T)[3,1])),
                                           as.numeric(sub('.*:', '', summary(acc_1T)[4,1])),
                                           as.numeric(sub('.*:', '', summary(acc_1T)[5,1])),
                                           as.numeric(sub('.*:', '', summary(acc_1T)[6,1])),
                                           list(acc_1T[,1])
  )
}

fwrite(results_df, file="results_dshw_1t.csv")

n <- nrow(results_df)
for (i in 1:n){
  vec_i <- results_df$acc_vector[i]
  results_df$win_mean[i] <- mean(Winsorize(unlist(vec_i), probs=c(0, 0.95)))
  results_df$mad[i] <- mad(unlist(vec_i))
}

fwrite(data, file="results_dshw_1t_extra.csv")
```

# Modelo DSHW con transformación logarítmica

```{r}
results_df <- data.frame(matrix(ncol = 11, nrow = 0))
x <- c("element_key", "num_zeros", "trim", "model", "mae_min", "mae_1q", "mae_median",
       "mae_mean", "mae_3q", "mae_max", "acc_vector")
colnames(results_df) <- x

log_transform <- function(x) log(1 + x)
inv_log_transform <- function(y) exp(y) - 1

lc <- function(x) (1000000 + x)
inv_lc <- function(y) (y - 1000000)

for (ek in ek_list){
  data_ek = data[data$element_key== ek,]
  data_ek_1T = subset(data_ek, data_ek$day_year >= 1 & data_ek$day_year <= 91)
  nz = sum(data_ek_1T$occupation_perc == 0)
  acc_1T <- c()
  i <- 12*30  # Consideramos un mes de entrenamiento inicial
  while(i <= nrow(data_ek_1T)-12){
    train_data_ts_1T <- msts(data_ek_1T$occupation_perc[1:i], seasonal.periods=c(12, 12*6))
    train_data_ts_1T_log <- log_transform(lc(train_data_ts_1T))
    p <- i+1
    q <- i+12
    test_data_ts_1T <- data_ek_1T$occupation_perc[p:q]
    fit.dshw_1T <- dshw(train_data_ts_1T_log)
    tb_1T <- fit.dshw_1T %>% forecast(h=12)
    acc_1T <- rbind(acc_1T, mae(c(inv_log_transform(inv_lc(tb_1T$mean))), test_data_ts_1T))
    i = i+12
  }
  results_df[nrow(results_df) + 1,] = list(ek, nz, 1, as.character("dshw-log"), 
                                           as.numeric(sub('.*:', '', summary(acc_1T)[1,1])),
                                           as.numeric(sub('.*:', '', summary(acc_1T)[2,1])),
                                           as.numeric(sub('.*:', '', summary(acc_1T)[3,1])),
                                           as.numeric(sub('.*:', '', summary(acc_1T)[4,1])),
                                           as.numeric(sub('.*:', '', summary(acc_1T)[5,1])),
                                           as.numeric(sub('.*:', '', summary(acc_1T)[6,1])),
                                           list(acc_1T[,1])
  )
}

fwrite(results_df, file="results_dshw_log_1t.csv")

n <- nrow(results_df)
for (i in 1:n){
  vec_i <- results_df$acc_vector[i]
  results_df$win_mean[i] <- mean(Winsorize(unlist(vec_i), probs=c(0, 0.95)))
  results_df$mad[i] <- mad(unlist(vec_i))
}

fwrite(data, file="results_dshw_log_1t_extra.csv")
```


